【裁判字號】    99,訴,2225
【裁判日期】    990827
【裁判案由】    毒品危害防制條例
【裁判全文】
臺灣板橋地方法院刑事判決              99年度訴字第2225號
公  訴  人  臺灣板橋地方法院檢察署檢察官
被      告  李崇霖
上列被告因毒品危害防制條例案件，經檢察官提起公訴（99年度
毒偵字第3571號），本院依簡式審判程序判決如下：
    主  文
李崇霖施用第一級毒品，累犯，處有期徒刑柒月。
    事  實
一、李崇霖前因施用毒品案件，經本院以91年度毒聲字第194 號
    裁定送觀察、勒戒後，認無繼續施用毒品之傾向，而於民國
    91年4 月9 日執行完畢釋放出所，並由臺灣板橋地方法院檢
    察署檢察官以90年度毒偵字第4341號為不起訴處分確定。惟
    其於上開觀察、勒戒執行完畢釋放後五年內，復因於92年5
    月4 日起至同年6 月某日間連續施用第一級毒品案件，經本
    院以93年度訴字第29號刑事判決判處有期徒刑八月，並由臺
    灣高等法院以93年度上訴字第539 號刑事判決駁回上訴而確
    定。與其前因竊盜案件，經本院以91年度易字第1040號刑事
    判決判處有期徒刑三月（原宣告緩刑，後經撤銷）之刑期接
    續執行後，於94年5 月11日縮刑期滿執行完畢。
二、詎李崇霖仍未悛悔，復基於施用第一級毒品海洛因（下稱海
    洛因）及第二級毒品甲基安非他命（下稱甲基安非他命）之
    犯意，於99年1 月19日晚間8 時許，在其位於臺北縣鶯歌鎮
    ○○街60號之住處內，以將海洛因及甲基安非他命粉末混合
    摻水稀釋後，再以針筒注入體內之方式，同時非法施用海洛
    因及甲基安非他命一次。嗣於99年1 月21日下午4 時30分許
    ，在桃園縣桃園市○○街206 巷口因持有毒品美沙冬一瓶（
    所涉持有第二級毒品犯行部分，由臺灣板橋地方法院檢察署
    檢察官另案偵辦）為警查獲，經警採集其尿液，送驗結果呈
    鴉片類（嗎啡）及甲基安非他命類陽性反應，始悉上情。
三、案經桃園縣政府警察局報請臺灣板橋地方法院檢察署檢察官
    偵查起訴。
    理  由
一、本件被告李崇霖所犯係死刑、無期徒刑、最輕本刑為三年以
    上有期徒刑以外之罪，其於準備程序中就被訴事實為有罪之
    陳述，經法官告知簡式審判程序之旨，並聽取公訴人及被告
    之意見後，本院業已於99年8 月11日依刑事訴訟法第273 條
    之1 第1 項之規定，合議裁定由受命法官獨任進行簡式審判
    程序，合先敘明。
二、前揭事實業據被告於警詢、偵查及本院審理中均供承不諱，
    而其於上開時、地為警查獲後所採尿液，經送臺灣檢驗科技
    股份有限公司以EIA 酵素免疫分析法初步檢驗，再以GC/MS
    氣相層析質譜儀法確認檢驗結果，確均呈鴉片類（嗎啡）及
    甲基安非他命類陽性反應乙節，亦有該公司99年2 月8 日、
    編號：UL/2010/10847 號濫用藥物檢驗報告、真實姓名與編
    號對照表各一紙附卷可稽，被告之自白既有上開證據足資補
    強，應堪信為真實。據此，本案事證明確，被告犯行堪以認
    定。
三、經查被告前因施用毒品案件，經本院以91年度毒聲字第194
    號裁定送觀察、勒戒後，認無繼續施用毒品之傾向，而於91
    年4 月9 日執行完畢釋放出所，並由臺灣板橋地方法院檢察
    署檢察官以90年度毒偵字第4341號為不起訴處分確定。惟其
    於上開觀察、勒戒執行完畢釋放後五年內，復因於92年5 月
    4 日起至同年6 月某日間連續施用第一級毒品案件，經本院
    以93年度訴字第29號刑事判決判處有期徒刑八月，並由臺灣
    高等法院以93年度上訴字第539 號刑事判決駁回上訴而確定
    等情，有上開處分書、判決書及臺灣高等法院被告前案紀錄
    表各一份在卷可按。被告既曾於因施用毒品案件而經觀察、
    勒戒執行完畢釋放後之五年內，再犯毒品危害防制條例第10
    條第1 項所定之施用第一級毒品罪，並經法院判刑確定，即
    屬「五年內再犯」之情形，再犯率甚高，原所實施之觀察、
    勒戒已無法收其實效，此次再犯上開條例第10條第1 項、第
    2 項之罪，即應依上開條例第23條第2 項之規定逕予論罪科
    刑。
四、論罪科刑部分：
(一)按海洛因、甲基安非他命分別為毒品危害防制條例第2 條第
    2 項第1 款、第2 款所定之第一級、第二級毒品，故核被告
    所為，係犯上開條例第10條第1 項之施用第一級毒品罪及同
    條第2 項之施用第二級毒品罪。其施用前持有第一級毒品海
    洛因、第二級毒品甲基安非他命之行為，均為其施用之高度
    行為所吸收，而不另論罪。被告以一行為同時施用海洛因及
    甲基安非他命，為想像競合犯，應依刑法第55條規定從一重
    依施用第一級毒品罪處斷。
(二)被告前因竊盜案件，經本院以91年度易字第1040號刑事判決
    判處有期徒刑三月，緩刑二年確定；復因連續施用第一級毒
    品案件，經本院以93年度訴字第29號刑事判決判處有期徒刑
    八月，並由臺灣高等法院以93年度上訴字第539 號刑事判決
    駁回上訴而確定；前揭緩刑亦經本院以93年度撤緩字第69號
    裁定撤銷。前述各案罪刑經接續執行後，於94年5 月11日縮
    刑期滿執行完畢乙節，有上開被告前案紀錄表一份在卷可按
    ，其受有期徒刑執行完畢後五年內，故意再犯本件有期徒刑
    以上之罪，為累犯，應依刑法第47條第1 項之規定加重其刑
    。
(三)本院爰審酌被告前已有因施用毒品而經觀察、勒戒及論罪科
    刑之紀錄，有上開被告前案紀錄表一份在卷可按，猶再犯本
    件施用毒品犯行，可徵其悔意不深，遠離毒品之意志薄弱，
    惟其施用毒品係自戕行為，對他人法益尚無具體危害，及其
    施用毒品之動機，暨犯罪後坦承犯行之態度等一切情狀，量
    處如主文所示之刑，以資懲儆。
據上論斷，應依刑事訴訟法第273 條之1 第1 項、第299 條第1
項前段，毒品危害防制條例第10條第1 項、第2 項，刑法第11條
前段、第55條、第47條第1 項，判決如主文。
本案經檢察官陳旭華到庭執行職務。
中    華    民    國    99    年    8     月    27    日
                  刑事第十庭  法  官  張紹省
上列正本證明與原本無異。
如不服本判決，應於判決送達後10日內敘明上訴理由，向本院提
出上訴狀 (應附繕本) ，上訴於臺灣高等法院。其未敘述上訴理
由者，應於上訴期間屆滿後20日內向本院補提理由書「切勿逕送
上級法院」。
                              書記官  周雅玲
中    華    民    國    99    年    8     月    27    日
附錄本案論罪科刑法條全文：
毒品危害防制條例第10條
施用第一級毒品者，處六月以上五年以下有期徒刑。
施用第二級毒品者，處三年以下有期徒刑。

司法院資訊處製作；財團法人民間司法改革基金會備份。
